臺灣嘉義地方法院行政訴訟裁定
111年度行執字第16號
聲  請  人  空軍軍官學校

代  表  人  唐洪安  


相  對  人  劉致誠即劉奕霖

            李紫緁  
上列聲請人聲請強制執行事件，本院裁定如下：
    主  文
聲請駁回。
聲請程序費用由聲請人負擔。
    理  由
一、原告之訴，起訴不合程式或不備其他要件者，行政法院應以
    裁定駁回之。但其情形可以補正者，審判長應定期間先命補
    正。行政訴訟法第107條第1項第10款定有明文。再按執行程
    序，除本法別有規定外，應視執行機關為法院或行政機關而
    分別準用強制執行法或行政執行法之規定。行政訴訟法第30
    6條第2項定有明文。強制執行程序，除本法有規定外，準用
    民事訴訟法之規定。原告之訴，有下列各款情形之一者，法
    院應以裁定駁回之。但其情形可以補正者，審判長應定期間
    先命補正：六、起訴不合程式或不備其他要件。強制執行法
    第30條之1、第249條第1項第6款分別定有明文。
二、經查：
㈠、依行政訴訟法第306條第2項準用強制執行法第6條第1項之規
    定，聲請執行，應提出證明文件。
㈡、查聲請人於行政強制執行聲請狀中所附聲證１所附之空軍軍官
    學校軍費生退學（訓）、開除學籍分期償還在校費用協議書
    影本，該份協議書影本之日期為民國104年8月27日，且該份
    協議書上二、協議當事人求償權欄之法定代理人：彭明陽，
    及立書人甲方法定代理人欄均有彭明陽之手寫字體，並均蓋
    有彭明陽職章，且全份協議書字體除手寫蓋章部分外，均為
    相同（下稱甲協議書，見本院卷第15至16頁），足認聲請人
    於聲請強制執行時，係以甲協議書作為執行名義。
㈢、而聲請人因未提出甲協議書影本，經本院裁定命其於收受裁
    定5日內補正甲協議書影本，該裁定於111年6月1日送達聲請
    人之送達代收人，有本院送達證書1份在卷可佐。　
㈣、嗣聲請人於111年6月1日陳稱補正空軍軍官學校軍費生退學（
    訓）、開除學籍分期償還在校費用協議書正本（協議書簽立
    日期為104年12月3日，下稱乙協議書），並將該協議書正本
    列為聲證１。然乙協議書之簽立日期為104年12月3日，且乙
    協議書上二、協議當事人求償權欄之法定代理人：彭明陽，
    及立書人甲方法定代理人欄彭明陽均為打字，並無彭明陽之
    手寫字體，且無蓋有彭明陽之職章，且乙協議書本身字體有
    粗細不同。再者，甲乙兩份協議書，其上之乙方（學生）連
    帶保證欄人手寫之字體不同（如劉奕霖之「霖」字，電話末
    四碼甲協議書記載為8711，乙協議書記載為8.711，連帶保
    證人李紫緁之「緁」）且連帶保證人用印處顯屬不同印章，
    足認甲乙協議書兩份屬於不同之協議書。
㈤、聲請人前以甲協議書為執行名義聲請強制執行，後經本院命
    補正執行名義即甲協議書正本，旋提出非屬同份之乙協議書
    充當甲協議書正本，其並未補正為聲請時主張之執行名義甲
    協議書正本，難認其已合法補正。　　
三、聲請人迄今未依本院上述裁定補正前開內容，則聲請人顯已
    逾本院裁定命補正期間仍未補正，其聲請難認為合法，應予
    駁回。　　
中　　華　　民　　國　　111 　年　　6 　　月　　27　　日
                  行政訴訟庭  法　官　唐一强
以上正本係照原本作成。
如不服本裁定，應於裁定送達後10日內，以書狀向本院提出抗告
狀（須按對造人數提出繕本），並繳納抗告費新臺幣1,000元。
中　　華　　民　　國　　111 　年　　6 　　月　　27　　日
                              書記官  吳佩芬